en: Eastern Arabian Sea
xx: FAO 51.4

en: Eastern Indian Ocean
xx: FAO 57
es: Océano Índico Oriental, Este del Océano Índico
fr: Océan Indien Est

en: Antartic and Southern Indian Ocean
xx: FAO 58
bg: Антарктически и Южен Индийски океан
ca: Antàrtida i Oceà Índic Meridional
de: Antarktis und Südlicher Indischer Ozean
es: Antártida y Océano Índico Sur
fr: Antarctique et Océan Indien Sud
hu: Antarktisz és Déli-Indiai-óceán
it: Antartide e Oceano Indiano Meridionale
nl: Antarctica en Zuidelijke Indische Oceaan
pl: Antarktyka i Południowy Ocean Indyjski
pt: Antártida e Oceano Índico Sul
ro: Antarctica și Oceanul Indian de Sud
ru: Антарктика и Южный Индийский океан
tr: Antarktika ve Güney Hint Okyanusu
uk: Антарктика і Південний Індійський океан

en: Pacific Ocean
af: Stille Oseaan
ar: المحيط الهادئ
az: Sakit okean
bg: Тихи океан
ca: Oceà Pacífic
cs: Tichý oceán
da: Stillehavet
de: Pazifischer Ozean, Pazifische Ozean
el: Ειρηνικός Ωκεανός
es: Océano Pacífico
et: Vaikne ookean
fa: اقیانوس آرام
fi: Tyynimeri
fr: Océan Pacifique, Pacifique
he: האוקיינוס השקט
hi: प्रशांत महासागर
hr: Tihi ocean
hu: Csendes-óceán
id: Samudra Pasifik
it: Oceano Pacifico
ja: 太平洋
ko: 태평양
lt: Ramusis vandenynas
lv: Klusais okeāns
nl: Grote Oceaan, Pacifische Oceaan, Stille Oceaan
pl: Ocean Spokojny
pt: Oceano Pacífico
ro: Oceanul Pacific
ru: Тихий океан
sk: Tichý oceán
sl: Tihi ocean
sq: Oqeani Paqësor
sr: Тихи океан
sv: Stilla havet
th: มหาสมุทรแปซิฟิก
tr: Pasifik Okyanusu
uk: Тихий океан
ur: بحر الکاہل
vi: Thái Bình Dương
zh: 太平洋

en: North Pacific Ocean
bg: Северен Тихи океан
ca: Oceà Pacífic Nord
cs: Severní Tichý oceán
da: Det nordlige Stillehav
de: Nordpazifik
el: Βόρειος Ειρηνικός Ωκεανός
es: Océano Pacífico Norte
et: Põhja-Vaikne ookean
fa: اقیانوس آرام شمالی
fi: Pohjoinen Tyynimeri
fr: Océan Pacifique Nord, Nord de l'Océan Pacifique
he: צפון האוקיינוס השקט
hi: उत्तरी प्रशांत महासागर
hr: Sjeverni Tihi ocean
hu: Északi Csendes-óceán
id: Samudra Pasifik Utara
it: Oceano Pacifico Settentrionale
ja: 北太平洋
ko: 북태평양
lt: Šiaurės Ramusis vandenynas
lv: Ziemeļu Klusais okeāns
nl: Noordelijke Grote Oceaan
no: Nordlige Stillehavet
pl: Północny Ocean Spokojny, Północny Pacyfik
pt: Oceano Pacífico Norte
ro: Oceanul Pacific de Nord
ru: Северный Тихий океан
sk: Severný Tichý oceán
sl: Severni Tihi ocean
sq: Oqeani Paqësor Verior
sr: Северни Тихи океан
sv: Norra Stilla havet
th: มหาสมุทรแปซิฟิกเหนือ
tr: Kuzey Pasifik Okyanusu
uk: Північний Тихий океан
ur: شمالی بحرالکاہل
vi: Bắc Thái Bình Dương

en: Northwest Pacific Ocean
xx: FAO 61
fr: Océan Pacifique Nord-Ouest, FAO 61, FAO N°61
hu: Északnyugat-Csendes-óceán
pl: Północno-zachodni Ocean Spokojny, Północno-zachodni Pacyfik

en: Northeast Pacific Ocean
xx: FAO 67
de: Nordostpazifik
fr: Océan Pacifique Nord-Est, FAO 67, FAO N°67
hu: Északkelet-Csendes-óceán
pl: Północno-wschodni Ocean Spokojny, Północno-wschodni Pacyfik

en: Cook Inlet
xx: Cook Inlet

en: West Central Pacific Ocean, fao area 71
xx: FAO 71
ca: Oceà Pacífic central-oest
fr: Océan Pacifique Centre-Ouest, FAO 71, FAO N°71

en: Eastern Central Pacific Ocean
xx: FAO 77

en: Southern Pacific Ocean
fr: Océan Pacifique Sud, Sud de l'Océan Pacifique

en: Southwest Pacific Ocean
xx: FAO 81
ca: Oceà Pacífic Sud-oest
es: Océano Pacífico suroeste
fr: Océan Pacifique Sud-Ouest, FAO 81, FAO N°81

en: Southeast Pacific Ocean, FAO 87
xx: FAO 87
fr: Océan Pacifique Sud-Est, FAO 87, FAO N°87